臺灣桃園地方法院刑事判決  
111年度易字第498號
公  訴  人  臺灣桃園地方檢察署檢察官
被      告  黃宗民



            莊英巡



            姜盛昌



上列被告因竊盜案件，經檢察官提起公訴（111年度偵字第15634
號、第15635號、第19044號），被告於本院準備程序中，就被訴
事實為有罪之陳述，經本院告知簡式審判程序之旨，並聽取到庭
之檢察官及被告之意見後，裁定改行簡式審判程序，判決如下：
    主  文
黃宗民共同犯結夥三人攜帶兇器竊盜罪，處有期徒刑壹年。又犯
攜帶兇器竊盜罪，處有期徒刑捌月。應執行有期徒刑壹年陸月。
扣案之柄鑽壹支沒收。未扣案之犯罪所得新臺幣壹萬元沒收，於
全部或一部不能沒收或不宜執行沒收時，追徵其價額。
莊英巡共同犯結夥三人攜帶兇器竊盜罪，處有期徒刑壹年。扣案
之大鐵剪壹支沒收。未扣案之犯罪所得新臺幣壹萬貳仟元沒收，
於全部或一部不能沒收或不宜執行沒收時，追徵其價額。
姜盛昌共同犯結夥三人攜帶兇器竊盜罪，處有期徒刑壹年。未扣
案之犯罪所得新臺幣壹萬元沒收，於全部或一部不能沒收或不宜
執行沒收時，追徵其價額。
    事  實
一、黃宗民、莊英巡、姜盛昌與真實姓名、年籍均不詳，綽號「
    姜義圓」之成年人（下稱「姜義圓」）、真實姓名、年籍均
    不詳，綽號「經拳」之成年人（下稱「經拳」）、真實姓名
    、年籍均不詳，綽號「小富」之成年人（下稱「小富」），
    共同意圖為自己不法之所有，基於結夥三人攜帶兇器竊盜之
    犯意聯絡，於民國111年（起訴書誤載為110年，應予更正）
    3月16日上午0時44分許，由莊英巡攜帶客觀上具有危險性之
    大鐵剪1支，駕駛未懸掛號牌之車牌號碼0000-00號自用小客
    車搭載黃宗民、姜盛昌，「小富」則駕駛車牌號碼000-0000
    號自用小客車搭載「姜義圓」、「經拳」，共同前往桃園市
    ○○區○○路000巷00號之15之王品餐飲股份有限公司（下稱王
    品公司）桃園肉品工廠（下稱王品公司青田工廠），分由「
    小富」駕駛車牌號碼000-0000號自用小客車搭載「姜義圓」
    、「經拳」在桃園市新屋區青田路與青田路376巷之交岔路
    口處把風接應，由黃宗民、莊英巡、姜盛昌輪流持莊英巡所
    有之前揭大鐵剪竊取上址王品公司青田工廠外圍高壓配電盤
    供電系統內價值合計新臺幣（下同）428,556元如附表所示
    之黑色電纜線，得手後，即由莊英巡駕駛車牌號碼0000-00
    號自用小客車搭載黃宗民、姜盛昌，「小富」駕駛車牌號碼
    000-0000號自用小客車搭載「姜義圓」、「經拳」離去，並
    將上開竊得之附表所示黑色電纜線變賣而朋分贓款，黃宗民
    、姜盛昌各分得10,000元、莊英巡則分得12,000元。
二、黃宗民意圖為自己不法之所有，基於攜帶兇器竊盜之犯意，
    於111年3月29日下午2時至111年3月30日下午7時間之某時，
    攜帶客觀上具有危險性之柄鑽1支至桃園市○○區○○路0段000
    號之地下停車場，將鍾秀芬所有停放在該處之車牌號碼000-
    000號普通重型機車以前揭柄鑽發動電門，旋即騎乘前揭普
    通重型機車離去，以此方式竊得前揭普通重型機車。
    理  由
一、認定事實所憑之證據及理由：
  ㈠上開犯罪事實一，業據被告黃宗民於本院審判中供承在卷（
    見本院111年度易字第498號卷【下稱本院卷】第367至368頁
    ）、被告莊英巡於本院審判中供承在卷（見本院卷第368頁
    ）、被告姜盛昌於本院審判中供承在卷（見本院卷第368頁
    ），核與告訴代理人洪忠隆於警詢時之指述（見臺灣桃園地
    方檢察署111年度偵字第15635號卷【下稱偵15635卷】第165
    至167頁）相符，並有車輛詳細資料報表、刑事案件報案證
    明申請書各1份、王品公司青田工廠現場照片7張、現場監視
    器錄影畫面翻拍照片24張、被告莊英巡、姜盛昌遭拘提現場
    照片7張及扣案物照片1張在卷可稽（見偵15635卷第43、179
    、183至197、201至220頁），且有扣案之大鐵剪1支可佐，
    足認被告黃宗民、莊英巡、姜盛昌出於任意性之自白與事實
    相符，堪以採信。
  ㈡上開犯罪事實二，業據被告黃宗民於本院準備程序及審判中
    坦承不諱（見本院卷第355、368頁），核與證人即被害人鍾
    秀芬於警詢時之指述（見臺灣桃園地方檢察署111年度偵字
    第15634號卷【下稱偵15634卷】第41至42頁）相符，並有車
    輛詳細資料報表、失車-案件基本資料詳細畫面報表各1份、
    現場照片5張、監視器錄影畫面翻拍照片1張、贓物認領保管
    單、門號0000000000號（起訴書誤載為0000000000號，應予
    更正）之遠傳資料查詢通信使用者資料、111年3月29日至11
    1年3月31日之雙向通聯記錄、通訊數據上網歷程查詢資料、
    臺灣桃園地方檢察署公務電話紀錄單及GOOGLE地圖畫面擷取
    圖片列印資料各1份在卷可稽（見偵15634卷第43、45、47至
    51、61、233至242、243至244、245頁），且有扣案之前揭
    普通重型機車、柄鑽1支可佐，足認被告黃宗民出於任意性
    之自白與事實相符，堪以採信。
  ㈢綜上所述，本案事證明確，被告黃宗民、莊英巡、姜盛昌上
    開犯行洵堪認定，應予依法論科。
二、論罪科刑：
  ㈠核被告黃宗民、莊英巡、姜盛昌就犯罪事實一所為，均係犯
    刑法第321條第1項第3款、第4款之結夥三人攜帶兇器竊盜罪
    ；被告黃宗民就犯罪事實二所為，係犯刑法第321條第1項第
    3款之攜帶兇器竊盜罪。
  ㈡被告黃宗民、莊英巡、姜盛昌與「姜義圓」、「經拳」、「
    小富」間，就犯罪事實一之結夥三人攜帶兇器竊盜犯行，有
    犯意聯絡及行為分擔，已如前述，應論以共同正犯。
  ㈢被告黃宗民所犯結夥三人攜帶兇器竊盜罪、攜帶兇器竊盜罪
    ，犯意各別，行為互異，應予分論併罰。
  ㈣按被告構成累犯之事實及應加重其刑之事項，均應由檢察官
    主張並具體指出證明之方法後，經法院踐行調查、辯論程序
    ，方得作為論以累犯及是否加重其刑之裁判基礎，此為最高
    法院刑事大法庭110年度台上大字第5660號裁定所揭示最高
    法院近期統一之法律見解。是本案檢察官雖謂被告黃宗民、
    姜盛昌構成累犯，應審酌是否依刑法第47條第1項之規定加
    重其刑等語，然僅提出刑案資料查註紀錄表為證，尚難認已
    具體指出證明方法而盡其實質舉證責任，則本案既未能證明
    被告黃宗民、姜盛昌構成累犯，本院亦無從依司法院釋字第
    775號解釋意旨審酌是否依刑法第47條第1項之規定加重被告
    黃宗民、姜盛昌之刑，附此敘明。
  ㈤爰審酌被告黃宗民、莊英巡、姜盛昌不思以正當手段獲取財
    物，因一時貪念，任意竊取他人之物，均顯然欠缺尊重他人
    財產權之觀念，所為非是，實應嚴予非難，兼衡被告黃宗民
    、莊英巡、姜盛昌犯罪之動機、目的、手段、就上開犯罪事
    實一結夥三人攜帶兇器竊盜犯行間之分工，並考量被告黃宗
    民、莊英巡、姜盛昌與「姜義圓」、「經拳」、「小富」共
    同竊得如附表所示之黑色電纜線，價值合計428,556元，被
    告黃宗民竊得前揭普通重型機車，已由被害人鍾秀芬領回，
    此有卷附前揭贓物認領保管單可憑，併考量被告黃宗民、莊
    英巡、姜盛昌犯罪後之態度及未與告訴人王品餐飲股份有限
    公司、被害人鍾秀芬達成調解、和解或賠償告訴人、被害人
    所受損害等情，兼衡被告黃宗民於警詢時自述以工為業、家
    庭經濟勉持之生活狀況、高中肄業之智識程度（見偵15634
    卷第15頁）、被告莊英巡於警詢時自述以工為業、家庭經濟
    勉持之生活狀況、國中畢業之智識程度（見偵15635卷第21
    頁）、被告姜盛昌於警詢時自述以農為業、家庭經濟小康之
    生活狀況、國中畢業之智識程度（見偵15635卷第65頁）及
    卷附臺灣高等法院被告前案紀錄表所示被告黃宗民、姜盛昌
    前各有多次竊盜前案紀錄之品行、被告莊英巡前有強盜、竊
    盜前案紀錄之品行等一切情狀，分別量處被告黃宗民、莊英
    巡、姜盛昌如主文所示之刑，並就被告黃宗民部分，定其應
    執行之刑，以示懲儆。
三、沒收：
  ㈠按供犯罪所用、犯罪預備之物或犯罪所生之物，屬於犯罪行
    為人者，得沒收之。但有特別規定者，依其規定，刑法第38
    條第2項定有明文。復按所謂「責任共同原則」，乃因行為
    人就共同犯行存有相互利用及補充關係，且與行為結果具因
    果支配關連，必須同負其責，而對行為人論處共同正犯之「
    罪責」而言。至於供犯罪所用或預備之犯罪工具沒收，因刑
    法沒收之規定業將供犯罪所用、犯罪預備之物或犯罪所生之
    物之沒收，定性為刑罰或保安處分以外之獨立法律效果，並
    非從刑，是對於共同行為人沒收犯罪工具，並無責任共同原
    則之適用，從而刑法第38條第2項規定供犯罪所用之物之裁
    量沒收，以該物屬於犯罪行為人即被告者為限，包括被告有
    所有權或有事實上處分權之情形，始得在該被告罪刑項下諭
    知沒收，至於非所有權人，又無共同處分權之共同正犯，自
    無庸在其罪刑項下諭知沒收。查扣案之大鐵剪1支，係被告
    莊英巡所攜帶客觀上具有危險性之兇器，供本案被告黃宗民
    、莊英巡、姜盛昌為犯罪事實一結夥三人攜帶兇器竊盜犯行
    所用，為被告莊英巡所有，業據被告莊英巡於警詢及本院審
    判中供承在卷（見偵15635卷第24至25頁；本院卷第368頁）
    ，則依上開規定及說明，就扣案之大鐵剪1支，應依刑法第3
    8條第2項前段之規定，對於被告莊英巡宣告沒收。至被告黃
    宗民及姜盛昌，對於扣案之大鐵剪1支，既無所有權或事實
    上處分權，自無庸對於被告黃宗民及姜盛昌一併宣告沒收，
    併此敘明。扣案之柄鑽1支，係被告黃宗民攜帶客觀上具有
    危險性之兇器，供本案被告黃宗民為犯罪事實二攜帶兇器竊
    盜犯行所用，為被告黃宗民所有，已如前述，應依刑法第38
    條第2項前段之規定宣告沒收。
  ㈡次按犯罪所得，屬於犯罪行為人者，沒收之。但有特別規定
    者，依其規定。前2項之沒收，於全部或一部不能沒收或不
    宜執行沒收時，追徵其價額。第1項及第2項之犯罪所得，包
    括違法行為所得、其變得之物或財產上利益及其孳息。犯罪
    所得已實際合法發還被害人者，不予宣告沒收或追徵，刑法
    第38條之1第1項、第3項、第4項、第5項定有明文。犯罪所
    得之沒收或追徵，既在剝奪犯罪行為人之實際犯罪所得，其
    重點在於所受利得之剝奪，故無利得者自不生剝奪財產權之
    問題，是有關共同正犯犯罪所得的沒收、追繳或追徵，依最
    高法院近期多數之法律見解，已經不採共犯連帶說，改由法
    院視具體個案的實際情形而就共犯各人所分得，具有事實上
    處分權限之物，予以個別處理。查未扣案如附表所示之黑色
    電纜線，為被告黃宗民、莊英巡、姜盛昌及共犯「姜義圓」
    、「經拳」、「小富」之犯罪所得，業經變賣而朋分贓款，
    被告黃宗民、姜盛昌各分得10,000元、被告莊英巡則分得12
    ,000元，業如前述，依前揭規定及說明，被告黃宗民所分得
    10,000元、被告莊英巡所分得12,000元、被告姜盛昌所分得
    10,000元，為所竊得如附表所示黑色電纜線之變賣所得，屬
    被告黃宗民、莊英巡、姜盛昌各自實際分得之犯罪所得，均
    未據扣案，自應依刑法第38條之1第1項前段、第3項、第4項
    之規定，宣告沒收，於全部或一部不能沒收或不宜執行沒收
    時，追徵其價額。至被告黃宗民所竊得前揭普通重型機車，
    於扣案後已實際合法發還被害人，已如前述，爰依刑法第38
    條之1第5項之規定，不予宣告沒收，附此敘明。
  ㈢至扣案之小鐵剪1支、銅線1捆，依檢察官所舉證據，難認與
    本案有關，爰不予宣告沒收，併此敘明。
據上論斷，應依刑事訴訟法第273條之1第1項、第284條之1、第2
99條第1項前段，刑法第28條、第321條第1項第3款、第4款、第5
1條第5款、第38條第2項前段、第38條之1第1項前段、第3項、第
4項，刑法施行法第1條之1第1項，判決如主文。
本案經檢察官劉昱吟提起公訴，檢察官王珽顥到庭執行職務。
中　　華　　民　　國　　111 　年　　7 　　月　　15　　日
                  刑事第三庭　法　官　陳柏嘉
以上正本證明與原本無異。
如不服本判決應於收受判決後20日內向本院提出上訴書狀，並應
敘述具體理由。其未敘述上訴理由者，應於上訴期間屆滿後20日
內向本院補提理由書(均須按他造當事人之人數附繕本)「切勿逕
送上級法院」。 
　　　　　　　　　　　　　　　書記官　鍾宜君
中　　華　　民　　國　　111 　年　　7 　　月　　15　　日

附錄本案論罪科刑法條全文：
中華民國刑法第321條
犯前條第1項、第2項之罪而有下列情形之一者，處6月以上5年以
下有期徒刑，得併科50萬元以下罰金：
一、侵入住宅或有人居住之建築物、船艦或隱匿其內而犯之。
二、毀越門窗、牆垣或其他安全設備而犯之。
三、攜帶兇器而犯之。
四、結夥三人以上而犯之。
五、乘火災、水災或其他災害之際而犯之。
六、在車站、港埠、航空站或其他供水、陸、空公眾運輸之舟、
    車、航空機內而犯之。
前項之未遂犯罰之。
　　
附表：
編號 規格 數量 價值（新臺幣） ⒈ 250mm²總長784m（起訴書附表編號1誤載為2500㎡，應予更正） 1 327,624元 ⒉ 150mm²總長200m 1 4,636元 ⒊ 125mm²總長100m 1 3,596元 ⒋ 0.75×16c×雙隔離線250m 1 10,000元 ⒌ 60mm²總長100m 1 20,000元 ⒍ 80mm²總長50m 1 17,500元 ⒎ 14mm×4c²總長100m 1 40,000元 ⒏ 5.5mm²總長100m 1 1,700元 ⒐ 3.5×3c²總長100m 1 3,500元 合計   428,556元